臺灣新北地方法院民事裁定
111年度家暫字第3號
聲  請  人  蔡綢  


相  對  人  張家富

            張家寶

            張家旺
            張家強
            張家福
上列聲請人因履行扶養義務等事件，聲請暫時處分，本院裁定如
下：
    主  文
聲請駁回。
聲請程序費用由聲請人負擔。
    理  由
一、聲請意旨略以：聲請人蔡綢為相對人張家富、張家寶、張家
    旺、張家強、張家福之母，聲請人現已高齡年邁，百病纏身
    ，無以為繼，遂對相對人提出履行扶養義務等之聲請，現由
    本院以110年度家親聲字第291號（下稱本案）審理中，因農
    曆除夕屆至，為讓聲請人過好年，為此爰依法聲請暫時處分
    ，並聲明命相對人即長子張家強、次子張家福、三子張家富
    、四子張家寶、五子張家旺暫各給付扶養費新臺幣(下同)
    10,000元等語。
二、按法院就已受理之家事非訟事件，除法律別有規定外，於本
    案裁定確定前，認有必要時，得依聲請或依職權命為適當之
    暫時處分。但關係人得處分之事項，非依其聲請，不得為之
    。關係人為前項聲請時，應表明本案請求、應受暫時處分之
    事項及其事由，並就得處分之事項釋明暫時處分之事由。第
    一項暫時處分，得命令或禁止關係人為一定行為、定暫時狀
    態或為其他適當之處置。關於得命暫時處分之類型及其方法
    ，其辦法由司法院定之，家事事件法第85條第1、2、3、5項
    定有明文。次按給付家庭生活費用、扶養費或贍養費之婚姻
    非訟事件，法院於受理後，於本案裁定確定前，得為下列之
    暫時處分：（一）依聲請核發禁止相對人處分特定財產之暫
    時處分。法院認為適當時，並得命聲請人提供擔保。（二）
    聲請人已陷生活困難或有陷於生活困難之虞者，法院得命相
    對人為一定之給付、分期給付或給付定期金。並得定應給付
    之期間。（三）夫妻之一方有接受醫療、心理諮商或輔導之
    急迫需要者，於他方資力所能負擔之範圍內，命他方支付費
    用。（四）命交付維持生活必需物品。（五）其他法院認為
    適當之暫時性舉措，家事非訟事件暫時處分類型及方法辦法
    第6條第亦有明文。再者，暫時處分，非有立即核發，不足
    以確保本案聲請之急迫情形者，不得核發，家事非訟事件暫
    時處分類型及方法辦法（下稱系爭辦法）第4條法有明文。
    蓋暫時處分之立法本旨，係為因應本案裁定確定前之緊急狀
    況，避免本案請求不能或延滯實現所生之危害，是確保本案
    聲請之急迫性及必要性即為暫時處分之事由，應由聲請暫時
    處分之人，提出相當證據以釋明之。
三、經查，聲請人主張之上開事實，固據其提出戶籍謄本、109
    年6月18日行天宮醫療志業醫療財團法人恩主公醫院乙種診
    斷證明書、109年1月29日行天宮醫療志業醫療財團法人恩主
    公醫院乙種診斷證明書、109年3月20日行天宮醫療志業醫療
    財團法人恩主公醫院乙種診斷證明書、109年5月7日行天宮
    醫療志業醫療財團法人恩主公醫院乙種診斷證明書等件以為
    釋明（見本案卷㈠第25頁；第41至47頁）。然查，本院依職
    權調閱聲請人之財產所得清單，聲請人於104、105、106、1
    07、108年度所得給付總額分別為88,991元、80,788元、63,
    043元、34,013元、80,099元；名下財產有房屋、土地各一
    筆，財產總額為4,887,800元，此有聲請人稅務電子閘門財
    產所得調件明細表在卷可稽（見本案卷㈠第65至74頁）；另
    聲請人於本案審理110年6月22日贈與上開不動產與張家福，
    有新北市地籍異動索引等件在卷可稽（見本案卷㈠第635至64
    5頁），尚難認聲請人之資力、經濟狀況有何困難情形。再
    者，聲請人主張因農曆年節需相對人給付扶養費，惟聲請人
    未提出任何事證以釋明於力農曆年節有立即獲取該等扶養費
    之急迫性，且該農曆年節已過，益見本件暫時處分之聲請非
    維持生活所必需，亦無確保本案聲請之急迫性及必要性。綜
    上，聲請人未提出任何事證，釋明經濟狀況困難及本件急迫
    性，實無從認定有命相對人均各給付聲請人扶養費10,000元
    之必要，是本件聲請人所請，為無理由，應予駁回。
四、依家事事件法第97條，非訟事件法第21條第2項，民事訴訟
    法第95條、第78條，裁定如主文。
中　　華　　民　　國　　111 　年　　9 　　月　  21　　日
                  家事第二庭  法　官　吳孟竹
以上正本係照原本作成 
如不服本裁定應於送達後10日內向本院提出抗告狀，並應繳納抗
告費新臺幣1,000元整。
中　　華　　民　　國　　111 　年　　9 　　月　　21　　日
                              書記官　林詩雅